臺灣臺北地方法院民事判決
109年度訴字第5642號
原      告  吳承燁
            裘維平
            張為堯
            曾瓊薇
            鄧敏  
            吳沛宸
            林靳宸
            楊佩霖
            郭子潔

            夏壽昌

            謝輝煌

            呂道明
            陳定懋
            黃靜美
            陳玅如
            蔡文雄
            蔡春美
            莊詠詒（原名：莊宛諭）

            徐幸如

            邱菊  

            徐品淳
            張家偉
            楊景方
            范雅晴
            唐慧紋
            鄧朱雅
            沈宸萱
            高宗慶
            洪榮德
            陳碧戀
            呂昕穎
            劉眉姍

            李淑玫

            梁雲美
            林再傳

            潘威豪
            蘇世明
            賴奕晴
            張麗霞
            林文華

            許建中
            楊羽暄
            孫木郎
            李羽賢
            蔡時安
            洪滋苡
            趙沁沂（原名：趙岑霖）

            蕭博仁
            唐偉智
            蘇德勝

            劉穎樵
            李正兆  住臺北市○○區○○○路0段00號0樓之       
                 0  
共      同
訴訟代理人  林逸夫律師
複  代理人  賴柏杉律師
被      告  陳志聲
訴訟代理人  梁宵良律師
被      告  新銳生醫股份有限公司




兼  上一人
法定代理人  蔡榕霆

上  一  人
訴訟代理人  鍾凱勳律師
            黃姝嫚律師
上列當事人間請求給付價金事件，本院於民國111年5月11日言詞
辯論終結，判決如下：
    主      文
原告先位之訴及假執行之聲請均駁回。
被告新銳生醫股份有限公司、蔡榕霆應連帶給付原告如附表一「
金額」欄所示之金額，及自民國一百零九年五月十五日起至清償
日止，按週年利率百分之五計算之利息。
訴訟費用由被告新銳生醫股份有限公司、蔡榕霆連帶負擔。
本判決第二項於原告以附表一「供擔保金額」欄所示之金額為被
告新銳生醫股份有限公司、蔡榕霆供擔保後，得假執行；但被告
新銳生醫股份有限公司、蔡榕霆如以附表一「金額」欄所示之金
額為原告預供擔保，得免為假執行。
    事實及理由
壹、程序部分：
一、按民事事件涉及外國人或外國地者，為涉外民事事件，內國
    法院應先確定有國際管轄權，始得受理，次依內國法之規定
    或概念，就爭執之法律關係予以定性後，決定應適用之法律
    即準據法（最高法院98年度台上字第2259號判決意旨參照）
    。次按關於涉外事件之國際管轄權誰屬，涉外民事法律適用
    法固未明文規定，惟受訴法院尚非不得就具體情事，類推適
    用國內法之相關規定，以定其訴訟之管轄（最高法院104年
    度台抗字第1004號裁定意旨參照）。又按關於涉外事件之國
    際管轄權誰屬，除由我國法院行使管轄權，有明顯違背當事
    人間實質公平及程序迅速經濟等特別情事外，原則上均應認
    我國法院有管轄權（最高法院105年度台上字第105號判決意
    旨參照）。又按當事人得以合意定第一審管轄法院，但以關
    於由一定法律關係而生之訴訟者為限，前項合意，應以文書
    證之，民事訴訟法第24條定有明文。經查，本件被告新銳生
    醫股份有限公司（下稱新銳公司）係於開曼群島設立登記之
    外國公司，故本件具涉外因素，應屬涉外民事事件。又本件
    原告主張兩造間訂有股份買賣合約書（下稱系爭契約），依
    系爭契約第8條第3項約定，兩造合意以本院為第一審管轄法
    院（見本院卷一第70、72、75、78、80、82、84、86、88、
    91、93、95、97、100、103、106、109、111、113、116、1
    19、122、125、128、130、132、135、138、140、143、146
    、149、152、154、156、158、161、163、165、168、170、
    173、176、179、182、185、188、191、193、196、198、20
    0、202、205、208、210、212頁），兩造既已合意由本院管
    轄，且由我國法院行使管轄權亦無明顯違背當事人間實質公
    平及程序經濟之情形，揆諸上開見解，應認我國法院有國際
    管轄權，本院亦有國內管轄權。
二、次按法律行為發生債之關係者，其成立及效力，依當事人意
    思定其應適用之法律，涉外民事法律適用法第20條第1項定
    有明文。而依系爭契約第8條第3項約定：系爭契約以中華民
    國相關法律補充及解釋之（見本院卷一第70、72、75、78、
    80、82、84、86、88、91、93、95、97、100、103、106、1
    09、111、113、116、119、122、125、128、130、132、135
    、138、140、143、146、149、152、154、156、158、161、
    163、165、168、170、173、176、179、182、185、188、19
    1、193、196、198、200、202、205、208、210、212頁），
    是兩造合意以我國法為準據法，故本件應以我國法為準據法
    。
三、另按被告有二人以上，於同一訴訟程序被訴，原告慮其於先
    位被告之訴為無理由時，始請求對備位被告之訴為裁判，此
    即為複數被告之主觀預備訴之合併。此種主觀預備訴之合併
    ，縱其先、備位之訴之訴訟標的容有不同，然如先、備位原
    告之主張在實質上、經濟上具有同一性 (非處於對立之地位
    ) ，並得因任一原告勝訴而達訴訟之目的，或在無礙於對造
    防禦而生訴訟不安定或在對造甘受此「攻防對象擴散」之不
    利益情形時，為求訴訟之經濟、防止裁判矛盾、發見真實、
    擴大解決紛爭、避免訴訟延滯及程序法上之紛爭一次解決，
    並從訴訟為集團之現象暨主觀預備合併本質上乃法院就原告
    先、備位之訴定其審判順序及基於辯論主義之精神以觀，自
    非不得合併提起（最高法院94年度台抗字第980號裁定、94
    年度台上字第283號判決、94年度台上字第1078號判決意旨
    參照）。查原告起訴之目的係請求被告依系爭契約給付價金
    ，先位請求被告陳志聲給付原告如附表一「金額」欄所示之
    金額及利息，如認系爭契約係存在原告與被告新銳公司間，
    原告備位請求被告新銳公司、蔡榕霆連帶給付原告如附表一
    「金額」欄所示之金額及利息，堪認本件先備位之訴，得因
    任一勝訴而達原告訴訟之目的，使紛爭一次解決，且因先備
    位之訴之訴訟資料及證據均係針對系爭契約，具有共通性，
    不至延滯訴訟，亦無礙於被告之防禦及使其訴訟地位不安定
    之情，揆諸前開說明，應認本件原告所提先、備位之訴，並
    無不合，應予准許。
四、被告陳志聲、新銳公司未於言詞辯論期日到場，核無民事訴
    訟法第386 條所列各款事由，故依原告之聲請，由其一造辯
    論而為判決。
貳、實體部分：
一、原告主張：伊分別為訴外人聚合發資產管理股份有限公司（
    下稱聚合發公司）、仲達資產管理股份有限公司（下稱仲達
    公司）之股東。伊與被告陳志聲於民國107年3、4月間簽訂
    買賣契約（即系爭契約），約定被告陳志聲以如附表二「價
    金」欄所示之金額，向伊購買伊所有之如附表二「標的公司
    」、「股數」欄所示之聚合發公司、仲達公司股票（下合稱
    系爭股票），被告陳志聲並以被告新銳公司之名義與伊簽訂
    系爭契約。伊與被告陳志聲約定交割系爭股票與給付價金則
    分為兩期（如附表三所示），第一期交割日為107年5月15日
    ，伊應交割如附表二「股數」欄所示之50％股票（如附表四
    「第一期股數」欄所示，下稱系爭第一期股票），被告陳志
    聲應給付如附表二「價金」欄所示之26％價金（如附表五「
    第一期價金」欄所示，下稱系爭第一期價金），第二期交割
    日為109年5月14日，伊則應交割剩餘之50％股票（如附表四
    「第二期股數」欄所示，下稱系爭第二期股票），被告陳志
    聲應給付剩餘之74％價金（如附表五「第二期價金欄」所示
    ，下稱系爭第二期價金）。伊與被告陳志聲均已完成第一期
    交割內容，詎被告陳志聲於系爭契約第二期交割日屆至後，
    竟拒不辦理系爭第二期股票交割及給付系爭第二期價金，伊
    得依系爭契約請求被告陳志聲依約受讓系爭第二期股票交割
    及給付系爭第二期價金，縱被告陳志聲並非系爭契約之當事
    人，然被告陳志聲已承擔被告新銳公司給付系爭第二期價金
    之債務，伊亦得依系爭契約及債務承擔之法律關係請求給付
    系爭第二期價金。退步言之，若系爭契約係存在於伊與被告
    新銳公司之間，伊得依系爭契約請求被告新銳公司給付系爭
    第二期價金，且因被告新銳公司係未經認許之外國法人，被
    告蔡榕霆係被告新銳公司之法定代理人，並代表被告新銳公
    司簽訂系爭契約，被告蔡榕霆並應依民法總則施行法第15條
    規定與被告新銳公司負連帶責任，爰依系爭契約、債務承擔
    之法律關係及民法總則施行法第15條規定，一部請求（即先
    行請求系爭第二期價金之10％）被告給付如附表一「金額」
    欄所示之金額等語。並先位聲明：㈠被告陳志聲應給付原告
    如附表一「金額」欄所示之金額，及自109年5月15日起至清
    償日止，按週年利率5％計算之利息。㈡願供擔保請准宣告假
    執行。備位聲明：㈠被告新銳公司、蔡榕霆應連帶給付原告
    如附表一「金額」欄所示之金額，及自109年5月15日起至清
    償日止，按週年利率5％計算之利息。㈡願供擔保請准宣告假
    執行。
二、被告陳志聲則以：伊並無與原告簽立系爭契約，亦無承擔被
    告新銳公司給付系爭第二期價金之債務等語置辯。並聲明：
    ㈠原告之訴及假執行之聲請均駁回。㈡如受不利益判決，願供
    擔保請准宣告免為假執行。
三、被告新銳公司未於言詞辯論期日到場，亦未提出書狀作何聲
    明或陳述。
四、被告蔡榕霆則以：被告新銳公司並非「未經認許其成立之外
    國法人」，本件應無民法總則施行法第15條規定之適用。況
    被告新銳公司為權利能力主體，伊僅為被告新銳公司名義負
    責人等語置辯。並聲明：㈠原告之訴及假執行之聲請均駁回
    。㈡如受不利益判決，願供擔保請准宣告免為假執行。
五、本件之爭點：
　㈠原告先位依系爭契約、債務承擔之法律關係，請求被告陳志
    聲給付系爭第二期價金及利息，有無理由？
　　⒈系爭契約係存在於何人之間？
　　⒉原告與被告陳志聲間有無債務承擔契約存在？
　㈡原告備位依系爭契約、民法總則施行法第15條規定，請求被
    告新銳公司、蔡榕霆連帶給付系爭第二期價金及利息，有無
    理由？
六、本院之判斷：
  ㈠原告先位依系爭契約、債務承擔之法律關係，請求被告陳志
    聲給付系爭第二期價金及利息，有無理由？
　⒈系爭契約係存在於何人之間？
　⑴觀諸系爭契約當事人欄，上方明確記載立契約人分別為原告
    （即出賣人）、被告新銳公司（即買受人），此有系爭契約
    在卷可稽（見本院卷一第70、72、75、78、80、82、84、86
    、88、91、93、95、97、100、103、106、109、111、113、
    116、119、122、125、128、130、132、135、138、140、14
    3、146、149、152、154、156、158、161、163、165、168
    、170、173、176、179、182、185、188、191、193、196、
    198、200、202、205、208、210、212頁），並分別由原告
    、被告新銳公司簽名，應認系爭契約係存在於原告與新銳公
    司之間。
　⑵至原告雖主張系爭契約實際上當事人係被告陳志聲，當時係
    因有經營數間建設公司之被告陳志聲表明願意參與出資收購
    系爭股票，原告始願意與境外公司之被告新銳公司簽立系爭
    契約，且原告有簽署同意書將系爭股票交割與被告新銳公司
    指定之人（下稱系爭同意書），可知被告新銳公司並非系爭
    契約之當事人等語，並提出系爭同意書為證（見本院卷一第
    374至428頁）。惟查，原告並未就其與被告陳志聲訂立有系
    爭契約等節舉證以實其說，況系爭契約已明確約定當事人係
    原告與被告新銳公司，文義並無不明確之處，遍觀系爭契約
    之內容，亦未見被告陳志聲與系爭契約有何關聯。又原告簽
    署系爭同意書，表明同意將系爭股票之過戶相對人修正為「
    被告新銳公司或其指定之人」，亦與一般買賣契約中可約定
    出賣人將買賣標的交予買受人指定之人之常情無違，是原告
    此節主張，應非可採。　
　⒉原告與被告陳志聲間有無債務承擔契約存在？
　⑴按債務承擔係契約之一種，須當事人互相表示意思一致，始
    能成立，而債權債務之主體，以締結契約之當事人為準，苟
    非締結契約之債務人，該契約債權人即不得基於契約對之請
    求履行債務。次按當事人主張有利於己之事實者，就其事實
    有舉證之責任，民事訴訟法第277條前段定有明文。本件原
    告主張與被告陳志聲有民法第301條之債務承擔契約存在，
    即應由原告就此節負舉證責任。
　⑵經查，原告與被告新銳公司間定有系爭契約等節，業如前述
    ，而依系爭契約第1條、第2條約定，被告新銳公司以如附表
    二「價金」欄所示之金額，向原告購買所有之如附表二「標
    的公司」、「股數」欄所示之系爭股票，並約定以如附表三
    所示之方式分2期交割系爭股票（如附表四所示）及給付價
    金（如附表五所示，見本院卷一第69、71、74、77、79、81
    、83、85、87、90、92、94、96、99、102、105、108、110
    、112、115、118、121、124、127、129、131、134、137、
    139、142、145、148、151、153、155、157、160、162、16
    4、167、169、172、175、178、181、184、187、190、192
    、195、197、199、201、204、207、209、211頁），內容互
    核相符，可知原告與被告新銳公司應於109年5月14日辦理系
    爭第二期股票之交割及系爭第二期價金之付款。又被告新銳
    公司迄未給付系爭第二期價金，原告自得依系爭契約第2條
    第2項請求被告新銳公司給付系爭第二期價金。
　⑶原告雖主張系爭第一期價金係由被告陳志聲支付，且系爭第
    一期股票係過戶登記至被告陳志聲或被告陳志聲擔任負責人
    之訴外人精湛投資股份有限公司（下稱精湛公司）名下，可
    知被告陳志聲與原告間有債務承擔系爭契約之意思表示合意
    自應承擔給付系爭第二期價金之義務等語，並提出財政部中
    區國稅局107年度證券交易稅一般代繳稅額繳款書、股票轉
    讓過戶申請書等件為證（見本院卷一第437至490頁）。惟查
    ，被告陳志聲抗辯：訴外人曾俊民因以被告新銳公司名義購
    買訴外人康呈生醫科技股份有限公司（其法人股東即聚合發
    公司、仲達公司）之股份，而於107年5月10日向伊及精湛公
    司借款5,000萬元（下稱系爭借款），曾俊民係為擔保系爭
    借款之償還，而將系爭第一期股票過戶登記至伊及精湛公司
    名下等語，業據被告陳志聲提出曾俊民承諾書為證（見本院
    卷二第55頁）。又證人蔡宜璉（即聚合發公司、仲達公司股
    務人員）到庭證稱：本件係被告新銳公司與原告購買股票，
    當時是被告新銳公司向伊聯繫，表示想要收購聚合發公司、
    仲達公司股票，第一期的付款及交割均有完成，系爭第一期
    價金是由被告陳志聲支付，當時伊聽到是因為被告新銳公司
    海外的款項來不及回臺灣，所以被告新銳公司向被告陳志聲
    借款等語（見本院卷二第204至206頁、209頁），堪認被告
    陳志聲抗辯係因系爭借款之借款交付而有代為給付系爭第一
    期價金及為擔保系爭借款之清償而受讓系爭第一期股票等語
    非虛，自難僅憑被告陳志聲支付系爭第一期價金及受讓系爭
    第一期股票即認被告陳志聲具承擔債務之法效意思。又原告
    復未提出其他證據就其與被告陳志聲間有承擔系爭契約債務
    之債務承擔契約存在乙節舉證以實其說，是原告主張其與被
    告陳志聲間有民法第301條規定之債務承擔契約等語，應非
    可採。從而，原告先位依系爭契約、債務承擔之法律關係，
    請求被告陳志聲給付系爭第二期價金及利息，應無理由。　
    　　
　㈡原告備位依系爭契約、民法總則施行法第15條規定，請求被
    告新銳公司、蔡榕霆連帶給付系爭第二期價金及利息，有無
    理由？
　⒈按未經認許其成立之外國法人，以其名義與他人為法律行為
    者，其行為人就該法律行為應與該外國法人負連帶責任，民
    法總則施行法第15條定有明文。次按前開規定，必須行為人
    曾以未經認許其成立之外國法人之名義，與他人為法律行為
    ，其行為人就該法律行為始應與該外國法人負連帶責任，所
    謂行為人，係指以該外國法人之名義與他人為負義務之法律
    行為者而言（最高法院71年度台上字第2611號、74年度台上
    字第1229號裁判意旨參照）。
　⒉經查，原告得依系爭契約第2條第2項約定請求被告新銳公司
    給付系爭第二期價金等節，已如前述。而被告新銳公司係於
    開曼群島設立登記之外國公司，被告新銳公司與原告於107
    年3、4月間訂立系爭契約時係未經認許之外國法人，而被告
    蔡榕霆係被告新銳公司之法定代理人，並於107年3、4月間
    代表被告新銳公司與原告訂立系爭契約等情，此有系爭契約
    在卷可稽（見本院卷一第69至213頁），堪認被告蔡榕霆確
    係以被告新銳公司之名義與原告為負義務之法律行為，自應
    依民法總則施行法第15條規定，與被告新銳公司就系爭契約
    負連帶責任。
　⒊至被告蔡榕霆雖抗辯公司法已於107年8月1日修正、同年11月
    1日施行廢止外國公司之認許制度，被告新銳公司已非須經
    認許成立之外國公司，且原告對新銳公司之系爭第二期價金
    之請求權係於公司法修法以後之109年5月14日，被告蔡榕霆
    依當時之公司法新法已無須負連帶責任等語。惟查，公司法
    第4 條原規定「本法所稱外國公司，謂以營利為目的，依照
    外國法律組織登記，並經中華民國政府認許，在中華民國境
    內營業之公司」，嗣於107 年8 月1 日廢止外國公司認許制
    度之規定，新修正公司法第4 條：「本法所稱外國公司，謂
    以營利為目的，依照外國法律組織登記之公司，外國公司，
    於法令限制內，與中華民國公司有同一之權利能力」，承認
    未經我國認許之外國公司之權利能力，而應認被告新銳公司
    於公司法第4 條第2 項規定修正公布後，依其本國法設立登
    記之時其法人格即屬存在，並取得我國法上之權利能力。然
    本件被告蔡榕霆以被告新銳公司名義與原告簽立系爭契約之
    法律行為係在公司法前開修正之前，則被告蔡榕霆應依民法
    總則施行法第15條規定與被告新銳公司就系爭契約負連帶責
    任，自不因嗣後公司法第4條修正廢止認許制度而免除。又
    系爭契約雖約定以如附表三所示之方式分2期交割系爭股票
    及給付價金，並約定第二期交割日係109年5月14日，然前開
    約定應僅係約定清償期，應無礙被告新銳公司於107年3、4
    月間簽訂系爭契約之法律行為係於斯時成立生效之認定，是
    被告蔡榕霆此節抗辯，並非有據。從而，原告備位依系爭契
    約、民法總則施行法第15條規定，請求被告新銳公司、蔡榕
    霆連帶給付系爭第二期價金，應有理由。
　⒋再按給付有確定期限者，債務人自期限屆滿時起，負遲延責
    任；遲延之債務，以支付金錢為標的者，債權人得請求依法
    定利率計算之遲延利息；應付利息之債務，其利息未經約定
    ，亦無法律可據者，週年利率為5 ％，民法第229 條第1 項
    、第233條第1 項前段、第203 條分別定有明文。本件原告
    請求被告新銳公司、蔡榕霆連帶給付系爭第二期價金之債權
    ，業據原告與被告新銳公司約定應於109年5月14日給付，被
    告新銳公司、蔡榕霆迄未給付，當負遲延責任。是原告請求
    此部分自109年5月15日起至清償日止，按週年利率5％計算之
    遲延利息，核無不合，應予准許。
七、綜上所述，原告先位依系爭契約、債務承擔之法律關係，一
    部請求被告陳志聲給付給付原告如附表一「金額」欄所示金
    額（即系爭第二期價金之10％）及利息，為無理由，應予駁
    回。原告備位依系爭契約、民法總則施行法第15條規定，一
    部請求被告新銳公司、蔡榕霆連帶給付原告如附表一「金額
    」欄所示金額，及自109年5月15日起至清償日止，按週年利
    率5％計算之利息，為有理由，應予准許。
八、兩造陳明願供擔保，聲請宣告假執行及免為假執行，經核原
    告勝訴部分，合於法律規定，爰分別酌定相當之擔保金額宣
    告之；至原告先位之訴敗訴部分，其假執行之聲請已失所依
    據，應併予駁回。
九、本件事證已臻明確，兩造其餘主張與攻擊防禦方法及所提證
    據，經審酌後認與本件判決之結果不生影響，爰不另一一論
    述，併此敘明。
十、訴訟費用負擔之依據：民事訴訟法第79條、第85條第2項。
中　　華　　民　　國　　111 　年　　6 　　月　　15　　日
                  民事第八庭  審判長法  官  鄭佾瑩
                                    法  官  陳宣每　　
　　　　　　　　　　　　　　　　　　法　官  邱于真
以上正本係照原本作成。
如對本判決上訴，須於判決送達後20日內向本院提出上訴狀。如
委任律師提起上訴者，應一併繳納上訴審裁判費。            
中　　華　　民　　國　　111 　年　　6 　　月　　15　　日
                                    書記官  邱美嫆
　　　　　　　　　　　　　　
附表一（新臺幣）：　　    編號 姓名 金額 供擔保金額 001 吳承燁 740,000元 250,000元 002 裘維平 233,100元 80,000元 003 張為堯 29,600元 10,000元 004 曾瓊薇 185,000元 70,000元 005 鄧敏 185,000元 70,000元 006 吳沛宸 185,000元 70,000元 007 林靳宸 185,000元 70,000元 008 楊珮霖 185,000元 70,000元 009 郭子潔 74,000元 30,000元 010 夏壽昌 155,400元 60,000元 011 謝輝煌 74,000元 30,000元 012 呂道明 188,700元 70,000元 013 陳定懋 74,000元 30,000元 014 黃靜美 74,000元 30,000元 015 陳玅如 37,000元 20,000元 016 蔡文雄 74,000元 30,000元 017 蔡春美 74,000元 30,000元 018 莊詠詒 （原名：莊宛諭） 74,000元 30,000元 019 徐幸如 133,200元 50,000元 020 邱菊 74,000元 30,000元 021 徐品淳 74,000元 30,000元 022 張家偉 37,000元 20,000元 023 楊景方 37,000元 20,000元 024 范雅晴 74,000元 30,000元 025 唐慧紋 74,000元 30,000元 026 鄧朱雅 37,000元 20,000元 027 沈宸萱 148,000元 50,000元 028 高宗慶 74,000元 30,000元 029 洪榮德 44,400元 20,000元 030 陳碧戀 74,000元 30,000元 031 呂昕穎 37,000元 20,000元 032 劉眉姍 37,000元 20,000元 033 李淑玫 37,000元 20,000元 034 梁雲美 81,400元 30,000元 035 林再傳 7,400元 3,000元 036 潘威豪 185,000元 70,000元 037 蘇世明 185,000元 70,000元 038 賴奕晴 74,000元 30,000元 039 張麗霞 185,000元 70,000元 040 林文華 148,000元 50,000元 041 許建中 148,000元 50,000元 042 楊羽暄 74,000元 30,000元 043 孫木郎 259,000元 90,000元 044 李羽賢 155,400元 60,000元 045 蔡時安 74,000元 30,000元 046 洪滋苡 37,000元 20,000元 047 趙沁沂 （原名：趙岑霖） 37,000元 20,000元 048 蕭博仁 185,000元 70,000元 049 唐偉智 74,000元 30,000元 050 蘇德勝 37,000元 20,000元 051 劉穎樵 37,000元 20,000元 052 李正兆 74,000元 30,000元 

附表二（新臺幣）：     編號 姓名 標的公司 股數 價金 001 吳承燁 仲達公司 400,000股 10,000,000元 002 裘維平 仲達公司 127,000股 3,175,000元 003 張為堯 仲達公司 18,000股 450,000元 004 曾瓊薇 仲達公司 100,000股 2,500,000元 005 鄧敏 仲達公司 100,000股 2,500,000元 006 吳沛宸 仲達公司 100,000股 2,500,000元 007 林靳宸 仲達公司 100,000股 2,500,000元 008 楊佩霖 仲達公司 100,000股 2,500,000元 009 郭子潔 仲達公司 50,000股 1,250,000元 010 夏壽昌 仲達公司 50,000股 1,250,000元   仲達公司 20,000股 500,000元   仲達公司 14,000股 350,000元 011 謝輝煌 仲達公司 50,000股 1,250,000元 012 呂道明 仲達公司 111,000股 2,775,000元 013 陳定懋 仲達公司 50,000股 1,250,000元 014 黃靜美 仲達公司 50,000股 1,250,000元 015 陳玅如 仲達公司 20,000股 500,000元 016 蔡文雄 仲達公司 40,000股 1,000,000元 017 蔡春美 仲達公司 50,000股 1,250,000元 018 莊詠詒 （原名：莊宛諭） 仲達公司 50,000股 1,250,000元 019 徐幸如 仲達公司 76,000股 1,900,000元 020 邱菊 仲達公司 50,000股 1,250,000元 021 徐品淳 仲達公司 50,000股 1,250,000元 022 張家偉 仲達公司 20,000股 500,000元 023 楊景方 仲達公司 20,000股 500,000元 024 范雅晴 仲達公司 50,000股 1,250,000元 025 唐慧紋 仲達公司 50,000股 1,250,000元 026 鄧朱雅 仲達公司 20,000股 500,000元 027 沈宸萱 仲達公司 50,000股 1,250,000元   聚合發公司 40,000股 1,000,000元 028 高宗慶 仲達公司 50,000股 1,250,000元 029 洪榮德 仲達公司 25,000股 625,000元 030 陳碧戀 仲達公司 50,000股 1,250,000元 031 呂昕穎 仲達公司 20,000股 500,000元 032 劉眉姍 仲達公司 20,000股 500,000元 033 李淑玫 仲達公司 20,000股 500,000元 034 梁雲美 仲達公司 45,000股 1,125,000元 035 林再傳 仲達公司 4,000股 100,000元 036 潘威豪 仲達公司 100,000股 2,500,000元   仲達公司 10,000股 250,000元 037 蘇世明 仲達公司 100,000股 2,500,000元 038 賴奕晴 仲達公司 50,000股 1,250,000元 039 張麗霞 仲達公司 30,000股 750,000元   聚合發公司 90,000股 2,250,000元 040 林文華 仲達公司 90,000股 2,250,000元 041 許建中 仲達公司 90,000股 2,250,000元 042 楊羽暄 仲達公司 50,000股 1,250,000元 043 孫木郎 聚合發公司 150,000股 3,750,000元 044 李羽賢 聚合發公司 84,000股 2,100,000元 045 蔡時安 聚合發公司 50,000股 1,250,000元 046 洪滋苡 聚合發公司 20,000股 500,000元 047 趙沁沂 （原名：趙岑霖） 聚合發公司 20,000股 500,000元 048 蕭博仁 聚合發公司 100,000股 2,500,000元 049 唐偉智 聚合發公司 50,000股 1,250,000元 050 蘇德勝 聚合發公司 30,000股 750,000元 051 劉穎樵 聚合發公司 20,000股 500,000元 052 李正兆 聚合發公司 50,000股 1,250,000元 

附表三（民國/新臺幣）     編號 期別 交割日期 原告應交割股票數量 被告新銳公司應給付價金金額 1 第一期 107年5月15日 50％ 26％ 2 第二期 109年5月14日 50％ 74％ 合計   100％ 100％ 

附表四：      編號 姓名 買賣標的公司 買賣總股數 （Ａ） 第一期股數【已交割】（Ｂ） 第二期股數 【未交割】 （Ａ）－（Ｂ） 001 吳承燁 仲達公司 400,000股 200,000股 200,000股 002 裘維平 仲達公司 127,000股 64,000股 63,000股 003 張為堯 仲達公司 18,000股 10,000股 8,000股 004 曾瓊薇 仲達公司 100,000股 50,000股 50,000股 005 鄧敏 仲達公司 100,000股 50,000股 50,000股 006 吳沛宸 仲達公司 100,000股 50,000股 50,000股 007 林靳宸 仲達公司 100,000股 50,000股 50,000股 008 楊佩霖 仲達公司 100,000股 50,000股 50,000股 009 郭子潔 仲達公司 50,000股 30,000股 20,000股 010 夏壽昌 仲達公司 50,000股 42,000股  42,000股   仲達公司 20,000股     仲達公司 14,000股   011 謝輝煌 仲達公司 50,000股 30,000股 20,000股 012 呂道明 仲達公司 111,000股 60,000股 51,000股 013 陳定懋 仲達公司 50,000股 30,000股 20,000股 014 黃靜美 仲達公司 50,000股 30,000股 20,000股 015 陳玅如 仲達公司 20,000股 10,000股 10,000股 016 蔡文雄 仲達公司 40,000股 20,000股 20,000股 017 蔡春美 仲達公司 50,000股 30,000股 20,000股 018 莊詠詒 （原名：莊宛諭） 仲達公司 50,000股 30,000股 20,000股 019 徐幸如 仲達公司 76,000股 40,000股 36,000股 020 邱菊 仲達公司 50,000股 30,000股 20,000股 021 徐品淳 仲達公司 50,000股 30,000股 20,000股 022 張家偉 仲達公司 20,000股 10,000股 10,000股 023 楊景方 仲達公司 20,000股 10,000股 10,000股 024 范雅晴 仲達公司 50,000股 30,000股 20,000股 025 唐慧紋 仲達公司 50,000股 30,000股 20,000股 026 鄧朱雅 仲達公司 20,000股 10,000股 10,000股 027 沈宸萱 仲達公司 50,000股 30,000股 20,000股   聚合發公司 40,000股 20,000股 20,000股 028 高宗慶 仲達公司 50,000股 30,000股 20,000股 029 洪榮德 仲達公司 25,000股 13,000股 12,000股 030 陳碧戀 仲達公司 50,000股 30,000股 20,000股 031 呂昕穎 仲達公司 20,000股 10,000股 10,000股 032 劉眉姍 仲達公司 20,000股 10,000股 10,000股 033 李淑玫 仲達公司 20,000股 10,000股 10,000股 034 梁雲美 仲達公司 45,000股 23,000股 22,000股 035 林再傳 仲達公司 4,000股 2,000股 2,000股 036 潘威豪 仲達公司 100,000股 60,000股 50,000股   仲達公司 10,000股   037 蘇世明 仲達公司 100,000股 50,000股 50,000股 038 賴奕晴 仲達公司 50,000股 30,000股 20,000股 039 張麗霞 仲達公司 30,000股 20,000股 10,000股   聚合發公司 90,000股 50,000股 40,000股 040 林文華 仲達公司 90,000股 50,000股 40,000股 041 許建中 仲達公司 90,000股 50,000股 40,000股 042 楊羽暄 仲達公司 50,000股 30,000股 20,000股 043 孫木郎 聚合發公司 150,000股 80,000股 70,000股 044 李羽賢 聚合發公司 84,000股 42,000股 42,000股 045 蔡時安 聚合發公司 50,000股 30,000股 20,000股 046 洪滋苡 聚合發公司 20,000股 10,000股 10,000股 047 趙沁沂 （原名：趙岑霖） 聚合發公司 20,000股 10,000股 10,000股 048 蕭博仁 聚合發公司 100,000股 50,000股 50,000股 049 唐偉智 聚合發公司 50,000股 30,000股 20,000股 050 蘇德勝 聚合發公司 30,000股 20,000股 10,000股 051 劉穎樵 聚合發公司 20,000股 10,000股 10,000股 052 李正兆 聚合發公司 50,000股 30,000股 20,000股 

附表五（新臺幣）：      編號 姓名 買賣標的公司 買賣總價金（Ａ） 第一期價金【已給付】（Ｂ） 第二期價金【未給付】 （Ａ）－（Ｂ） 001 吳承燁 仲達公司 10,000,000元 2,600,000元 7,400,000元 002 裘維平 仲達公司 3,175,000元 844,000元 2,331,000元 003 張為堯 仲達公司 450,000元 154,000元 296,000元 004 曾瓊薇 仲達公司 2,500,000元 650,000元 1,850,000元 005 鄧敏 仲達公司 2,500,000元 650,000元 1,850,000元 006 吳沛宸 仲達公司 2,500,000元 650,000元 1,850,000元 007 林靳宸 仲達公司 2,500,000元 650,000元 1,850,000元 008 楊佩霖 仲達公司 2,500,000元 650,000元 1,850,000元 009 郭子潔 仲達公司 1,250,000元 510,000元 740,000元 010 夏壽昌 仲達公司 1,250,000元 546,000元 1,554,000元    仲達公司 500,000元     仲達公司 350,000元   011 謝輝煌 仲達公司 1,250,000元 510,000元 740,000元 012 呂道明 仲達公司 2,775,000元 888,000元 1,887,000元 013 陳定懋 仲達公司 1,250,000元 510,000元 740,000元 014 黃靜美 仲達公司 1,250,000元 510,000元 740,000元 015 陳玅如 仲達公司 500,000元 130,000元 370,000元 016 蔡文雄 仲達公司 1,000,000元 260,000元 740,000元 017 蔡春美 仲達公司 1,250,000元 510,000元 740,000元 018 莊詠詒 （原名：莊宛諭） 仲達公司 1,250,000元 510,000元 740,000元 019 徐幸如 仲達公司 1,900,000元 568,000元 1,332,000元 020 邱菊 仲達公司 1,250,000元 510,000元 740,000元 021 徐品淳 仲達公司 1,250,000元 510,000元 740,000元 022 張家偉 仲達公司 500,000元 130,000元 370,000元 023 楊景方 仲達公司 500,000元 130,000元 370,000元 024 范雅晴 仲達公司 1,250,000元 510,000元 740,000元 025 唐慧紋 仲達公司 1,250,000元 510,000元 740,000元 026 鄧朱雅 仲達公司 500,000元 130,000元 370,000元 027 沈宸萱 仲達公司 1,250,000元 510,000元 740,000元   聚合發公司 1,000,000元 260,000元 740,000元 028 高宗慶 仲達公司 1,250,000元 510,000元 740,000元 029 洪榮德 仲達公司 625,000元 181,000元 444,000元 030 陳碧戀 仲達公司 1,250,000元 510,000元 740,000元 031 呂昕穎 仲達公司 500,000元 130,000元 370,000元 032 劉眉姍 仲達公司 500,000元 130,000元 370,000元 033 李淑玫 仲達公司 500,000元 130,000元 370,000元 034 梁雲美 仲達公司 1,125,000元 311,000元 814,000元 035 林再傳 仲達公司 100,000元 26,000元 74,000元 036 潘威豪 仲達公司 2,500,000元 900,000元 1,850,000元   仲達公司 250,000元   037 蘇世明 仲達公司 2,500,000元 650,000元 1,850,000元 038 賴奕晴 仲達公司 1,250,000元 510,000元 740,000元 039 張麗霞 仲達公司 750,000元 380,000元 370,000元   聚合發公司 2,250,000元 770,000元 1,480,000元 040 林文華 仲達公司 2,250,000元 770,000元 1,480,000元 041 許建中 仲達公司 2,250,000元 770,000元 1,480,000元 042 楊羽暄 仲達公司 1,250,000元 510,000元 740,000元 043 孫木郎 聚合發公司 3,750,000元 1,160,000元 2,590,000元 044 李羽賢 聚合發公司 2,100,000元 546,000元 1,554,000元 045 蔡時安 聚合發公司 1,250,000元 510,000元 740,000元 046 洪滋苡 聚合發公司 500,000元 130,000元 370,000元 047 趙沁沂 （原名：趙岑霖） 聚合發公司 500,000元 130,000元 370,000元 048 蕭博仁 聚合發公司 2,500,000元 650,000元 1,850,000元 049 唐偉智 聚合發公司 1,250,000元 510,000元 740,000元 050 蘇德勝 聚合發公司 750,000元 380,000元 370,000元 051 劉穎樵 聚合發公司 500,000元 130,000元 370,000元 052 李正兆 聚合發公司 1,250,000元 510,000元 740,000元